【裁判字號】    97,中簡上,797
【裁判日期】    971031
【裁判案由】    恐嚇等
【裁判全文】
臺灣臺中地方法院刑事判決           97年度中簡上字第797號
上  訴  人  臺灣臺中地方法院檢察署檢察官
被      告  甲○○
            丙○○
            乙○○
上列上訴人因被告等恐嚇等案件，不服本院臺中簡易庭97年度中
簡字第1459號中華民國97年8月1日第一審簡易判決（聲請案號：
臺灣臺中地方法院檢察署97年度續偵字第73號），提起上訴，本
院管轄之第二審合議庭判決如下︰
    主    文
上訴駁回。
甲○○、丙○○、乙○○均緩刑貳年。
    犯罪事實及理由
一、本案經本院審理結果，認第一審簡易判決認事用法及量刑均
    無不當，應予維持，除犯罪事實及理由欄一第七行「經丁○
    ○出面制止後」更正為「丁○○自外返家發現花草遭燻燒而
    與之理論」外，餘皆引用第一審判決書及簡易判決處刑書記
    載之犯罪事實、證據及理由（如附件）。
二、本件公訴人據告訴人丁○○具狀請求上訴意旨提起上訴略以
    ：本案起因並非係告訴人先看到大門口被刻意放置冥紙，而
    是告訴人在遭到恐嚇、辱罵後，下樓掃地才看到，原判決顯
    然輕判被告等人等語。惟按法官於有罪判決中，究應如何量
    處罪刑，為實體法賦予審理法官裁量之刑罰權事項，法官行
    使此項裁量權，自得依據個案情節，參諸刑法第57條所定各
    款犯罪情狀之規定，於該法定刑度範圍內，基於合義務性之
    裁量，量處被告罪刑。量刑之裁量權，乃憲法所保障法官獨
    立審判之核心，法院行使此項裁量權，亦非得以任意或自由
    為之，仍應受一般法律原理原則之拘束，即仍須符合法律授
    權之目的、法律秩序之理念、國民法律感情及一般合法有效
    之慣例等規範，尤其應遵守比例原則及平等原則之意旨，否
    則即可能構成裁量濫用之違法（最高法院86年度臺上字第67
    55號判決參照）。亦即量刑輕重係屬事實審法院得依職權自
    由裁量事項，茍已斟酌刑法第57條各款所列情狀而未逾越法
    定刑度，不得遽指為違法（最高法院72年度臺上字第6696號
    、75年度臺上字第7033號判例可資參照）。是以，如非有裁
    量逾越或裁量濫用之明顯違法情事，自不得擅加指摘其違法
    或不當，即使上級法院對下級法院裁量權之審查，亦應同此
    標準，此不僅在保障法官不受任何制度外之不當干涉，更保
    障法官不受制度內的異質干涉，此方符憲法第80條所宣示獨
    立審判之真義。經查，原審已審酌本案之發生係因被告等人
    之母、岳母過世之治喪期間，被告等人依民間傳統習俗焚燒
    紙錢等行為，引發告訴人不滿，進而發生爭執，被告等人因
    而對告訴人為公然侮辱及恐嚇行為之犯罪動機，及其等犯罪
    手段、目的、犯後坦承犯行之態度等一切情狀，分別量處被
    告甲○○拘役20日、被告丙○○拘役20日、被告乙○○拘役
    20日及10日，並依中華民國九十六年罪犯減刑條例之規定，
    減其刑期二分之一，就被告乙○○部分並定其應執行之刑，
    並均諭知易科罰金之折算標準，其認事用法並無違誤，量刑
    亦甚妥適。至告訴人何時發現冥紙，非刑法第57條所列各款
    所定之量刑事由，公訴人據告訴人上訴意旨認本件起因並非
    係告訴人先發現冥紙，而係被侮辱後才發現，認原審量刑太
    輕等語，提起上訴，為無理由，應予駁回。
三、末查，被告等人前均未曾因犯罪受有期徒刑以上刑之宣告，
    有臺灣臺中地方法院檢察署刑案資料查註紀錄表及臺灣高等
    法院被告前案紀錄表各1件在卷可按，素行尚佳，其等於治
    喪期間，因一時失慮，致罹刑章，事後坦承犯行，且於本院
    審理前之民國97年7月11日已依本院臺中簡易庭97年度中簡
    字第862號判決賠償告訴人新臺幣83,197元之精神慰撫金及
    利息乙節，有臺中法院郵局第244號存證信函、郵政匯票1紙
    及本院臺中簡易庭97年度中簡字第862號民事簡易判決各1份
    在卷可稽，堪認被告等具有悔意，犯罪後態度尚佳，被告等
    經此偵審程序教訓及刑之宣告，均應能知所警惕，信無再犯
    之虞，本院綜合各情，認第一審簡易判決所宣告之刑以暫不
    執行為適當，併均予宣告緩刑2年，以啟自新。
據上論斷，應依刑事訴訟法第455條之1第1項、第3項、第37 3條
、第368條，刑法第74條第1項第1款，判決如主文。
中    華    民    國    97    年    10    月    31    日
                  刑事第十七庭  審判長法  官 江奇峰
                                      法  官 郭書豪
                                      法  官 廖純卿
上為正本係照原本作成
不得上訴
                                      書記官 童秉三
中    華    民    國    97    年    10    月    31    日
附錄本案論罪法條全文：
中華民國刑法第305條
（恐嚇危害安全罪）以加害生命、身體、自由、名譽、財產之事
，恐嚇他人致生危害於安全者，處2年以下有期徒刑、拘役或3百
元以下罰金。
中華民國刑法第309條
（公然侮辱罪）公然侮辱人者，處拘役或3百元以下罰金。
以強暴犯前項之罪者，處 1 年以下有期徒刑、拘役或 5 百元以
下罰金。


司法院資訊處製作；財團法人民間司法改革基金會備份。
